【裁判字號】    99,上易,138
【裁判日期】    990209
【裁判案由】    竊盜
【裁判全文】
臺灣高等法院高雄分院刑事判決         99年度上易字第138號
上  訴  人
即  被  告  甲○○
上列上訴人因竊盜案件，不服臺灣高雄地方法院98年度審易字第
1990號中華民國98年12月31日第一審判決（起訴案號：臺灣高雄
地方法院檢察署98年度偵字第22421 號），提起上訴，本院判決
如下：
     主  文
上訴駁回。
     理  由
一、按不服地方法院之第一審判決而上訴者，應向管轄第二審之
    高等法院為之，且上訴書狀應述具體理由。第二審法院認
    為上訴書狀未述理由或上訴有刑事訴訟法第362 條前段之
    情形者，應以判決駁回之，刑事訴訟法第361 條第1 項、第
    367 條前段定有明文。所謂不服第一審判決之具體理由，必
    係依卷內既有訴訟資料或提出新事證，指摘或表明第一審判
    決有何採證認事、用法或量刑等足以影響判決本旨之不當或
    違法，而構成應予撤銷之具體事由，始足當之；倘僅泛言原
    判決認定事實錯誤、違背法令、量刑失之過重或輕縱，而未
    指出具體事由，或形式上雖已指出具體事由，然該事由縱使
    屬實，亦不足以認為原判決有何不當或違法者，皆難謂係具
    體事由，俾與第二審上訴制度在請求第二審法院撤銷、變更
    第一審不當或違法之判決，以實現個案救濟及節制濫行上訴
    之立法目的相契合。是倘上訴人之上訴書狀雖述上訴理由
    ，惟並未具體述第一審判決有何不當或違法情形，即與未
    述具體理由無異，所為上訴，即非適法。
二、上訴人即被告甲○○不服原判決，上訴意旨略以：被告已坦
    承竊盜犯行，深表悔悟，實因失業多時，經濟拮据，始觸犯
    刑章，被告家中有年逾70歲之養父臥病在床，亟需被告照顧
    ，請撤銷原判決，從寬科刑云云。
三、經查，被告係持可供兇器之油壓剪，竊取船用電纜線，欲持
    往變賣途中，為警查獲，其所為係犯刑法第321 條第1 項第
    3 款之帶兇器竊盜罪；而該罪之法定刑為6 月以上5 年以
    下有期徒刑，被告係累犯，依法應加重其刑，原審科處被告
    有期徒刑10月，量刑應屬適中；且因被告前所犯公共危險罪
    ，所處有期徒刑6 月，係於96年8 月6 日執行完畢，有前案
    紀錄表附表可稽，自不符合緩刑之要件，是被告執前揭上訴
    理由，請求從寬科刑，難謂有具體理由，其上訴人並非適法
    ，應予駁回，且不經言詞辯論為之。
四、據上論斷，應依刑事訴訟法第367 條前段、第372 條，判決
    如主文。
中    華    民    國    99    年    2     月    9     日
                  刑事第四庭    審判長法  官  蕭權閔
                                      法  官  李嘉興
                                      法  官  陳吉雄
以上正本證明與原本無異。
本件判決不得上訴。
中    華    民    國    99    年    2     月    9     日
                                      書記官  郭蘭蕙

司法院資訊處製作；財團法人民間司法改革基金會備份。
